【裁判字號】    99,訴,1319
【裁判日期】    990611
【裁判案由】    侵權行為損害賠償
【裁判全文】
臺灣臺北地方法院民事判決              99年度訴字第1319號
原      告  甲○○
被      告  乙○○
上列當事人因被告犯詐欺等案件，經原告提起刑事附帶民事訴訟
，請求侵權行為損害賠償事件，經本院刑事庭裁定移送前來，本
院於民國99年5月21日言詞辯論終結，判決如下：
    主      文
被告應給付原告新台幣柒拾伍萬伍仟元。
訴訟費用由被告負擔。
本判決第一項於原告以新台幣貳拾伍萬元為被告供擔保後，得假
執行。
    事實及理由
壹、程序方面：
    按訴狀繕本送達後，原告不得將原訴變更或追加他訴，但擴
    張或減縮應受判決事項之聲明者，不在此限，民事訴訟法第
    255 條第1 項第3 款定有明文。本件原告起訴時原請求被告
    應給付原告新台幣（下同）760,000 元，及自刑事附帶民事
    訴訟起訴狀繕本送達翌日起至清償日止按年息5%計算之利息
    ，嗣於起訴狀繕本送達後，於民國99年5 月21日言詞辯論期
    日變更聲明請求被告應給付原告755,000 元，核屬減縮應受
    判決事項之聲明，是原告所為訴之變更應予准許，合先陳明
    。
貳、實體方面：
一、原告起訴主張略以：被告於97年2 月間，冒用訴外人梁鼎真
    之名義，及其另以訴外人陳淑玲名義加入伊所召集之互助會
    ，會員連會首共24人，每會2 萬元，並於同年2 月及3 月標
    取互助會金共計746,300 元，而被告應付之97年7 月至99年
    1 月之死會錢則共計720,000 元。另被告於97年5 月間冒用
    台豪旅行社之名義為會首，召集會員（含會首）共22人，每
    會為2 萬元，並邀伊加入，共收取會首期及97年6 月會金4
    萬元，以上合計76萬元，扣除被告已償還伊5,000 元，尚餘
    755,000 元，爰依侵權行為法律關係提起本件訴訟等語。並
    聲明：(一)被告應給付原告755,000 元。(二)願供擔保，請准宣
    告假執行。
二、被告則答辯略以：原告主張伊應給付原告755,000 元，伊沒
    有意見，但希望可以在伊刑事案件判刑部分入監執行完畢後
    再償還原告等語。
三、按因故意或過失，不法侵害他人之權利者，負損害賠償責任
    ，民法第184 條第1 項前段定有明文。查本件原告主張之事
    實，為被告所不否認，而被告因前開事實而被訴詐欺等案件
    ，亦經本院於99年3 月12日以98年度訴字第2002號判決判處
    被告罪刑，並確定在案等情，亦有前開判決書在卷可按，故
    原告之主張堪認為真實。從而，原告依侵權行為之法律關係
    ，聲明請求被告應給付原告755,000 元，為有理由，應予准
    許。
四、原告陳明願供擔保以代釋明聲請宣告假執行，核無不合，爰
    酌定相當擔保金額，准予宣告假執行。
五、據上論結，本件原告之訴為有理由。依民事訴訟法第78條、
    第390條第2項，判決如主文。
中    華    民    國    99    年    6     月    11    日
                  民事第六庭法  官  蔡和憲
上為正本係照原本作成。
如對本判決上訴，須於判決送達後20日內向本院提出上訴狀。
中    華    民    國    99    年    6     月    11    日
                            書記官  廖素芳

司法院資訊處製作；財團法人民間司法改革基金會備份。
